臺中高等行政法院判決　　　　　　　　　　　　　　　九十三年度訴字第二二八號
　　　　　　　　　　　　　　　.
　　原　　　告　友順人力仲介顧問有限公司
　　代　表　人　甲○○
　　被　　　告　臺中市政府
　　代　表　人　乙○○
　　訴訟代理人　丙○○
右當事人間因就業服務法事件，原告不服行政院勞工委員會中華民國九十三年三月十
九日勞訴字第○九三○○○六七二○號訴願決定，提起行政訴訟。本院判決如左︰
　　主  文
訴願決定撤銷。
原告其餘之訴駁回。
訴訟費用由被告負擔。
　　事  實
甲、事實概要：緣原告接受雇主張克信委託以張舜華為受監護人名義，辦理聘僱外國
    人之申請許可等事項，於申請時提供由財團法人私立中國醫藥學院（下稱中國醫
    藥學院）出具之「雇主申請聘僱家庭外籍監護工專用診斷證明書」向行政院勞工
    委員會（下稱勞委會）申請聘僱外籍監護工，惟該院於民國九十二年七月五日函
    復前開診斷證明書非該院所開立，該會遂函移由被告查處，嗣經被告審查原告違
    反就業服務法第四十條第八款之規定，乃依同法第六十五條第一項規定，於九十
    二年十二月八日以府勞行字第○九二○一九五四五四號違反就業服務法罰鍰案件
    處分書處原告罰鍰新台幣（下同）三十萬元，原告不服，提起訴願，經訴願機關
    以原告提起之訴願逾期為由，為不受理決定，乃提起本件行政訴訟。
乙、兩造聲明：
一、原告聲明求為判決：(一)撤銷訴願決定（行政院勞工委員會九十三年三月十九日勞
    訴字第○九三○○○六七二○號）。(二)恢復原告公司之停業處分。
二、被告聲明求為判決：原告之訴駁回。
丙、兩造之陳述：
壹、原告起訴意旨略以：本件原告已於九十三年一月八日，以板橋漢生郵局掛號函件
    第00000000000000000000號寄出訴願狀，有該郵局收據為
    證。又於勞委會以過期為由駁回原告訴願後，經郵局取得之被告收文紀錄，確實
    已於同年一月九日已收受原告訴願狀，是勞委會不受理原告訴願之理由顯與實情
    不符。
貳、被告答辯意旨略以：
一、原告訴稱本案已依法定期間九十三年一月八日提出訴願，惟被告之處分書於九十
    二年十二月十日送達原告，有掛號郵件回執影本可稽，核計其提起訴願之期間自
    九十二年十二月十一日起算，計至九十三年一月十四日屆滿，然原告遲至九十三
    年一月十六日始向被告提起訴願，亦有蓋於原告訴願書之被告收文戳章可證。
二、本件原告接受張克信委任辦理聘僱外國人之申請許可及引進，原告之業務員張行
    傑經由第三者取得偽造診斷證明書，並持該診斷證明書於九十一年七月十二日向
    勞委會提出申請聘僱外籍家庭監護工。經勞委會向中國醫藥學院查證確認該診斷
    證明書係偽造，有該會九十二年七月十五日勞職外字第○九二○二○五五○九Ｂ
    及該院九十二年七月五日院業字第九二○七二三六二號函可稽。
三、另據張行傑於九十二年八月六日談話筆錄所陳，其係至中國醫藥學院經由第三人
    取得該診斷證明書，及雇主張克信亦表示該診斷證明書係由張行傑帶受監護人至
    該醫院看診時所開立，又本件申請資料及雇主聘僱外籍勞工申請表之受委託私立
    就業服務機構名稱一欄有原告具名（許可證號七七六）之印文，依勞委會九十二
    年六月二十五日勞職外字第○九二○二○五○七三號函釋意旨，若診斷證明書係
    由仲介公司或仲介業者委由其他人所提供，則仲介專業人員應知接受雇主委任辦
    理申請聘僱家庭監護工應檢具合格醫院開立之診斷證明書正本，對於提供之診斷
    證明書未經醫師親自勾選填註而合法開具，縱非有故意，亦難謂無過失，至原告
    辯稱本件係張行傑私下接受雇主委託帶病患至醫院就診，屬個人行為，原告亦係
    受害人，然私立就業服務機構實際上係憑藉其從事人員為就業服務業務，故其從
    業人員執行職務之行為，應即視為私立就業服務機構之行為。基此，私立就業服
    務機構及其從業人員從事就業服務業務，違反就業服務法第四十條第八款規定，
    其處罰主體應為私立服務機構。復依大法官釋字第二七五號解釋意旨，既原告未
    舉證自己無過失，被告依法處分並無不當，縱原告已於法定期間合法提起訴願，
    仍應予以駁回。
　　理  由
一、本件原告未於言詞辯論期日到場，又無民事訴訟法第三百八十六條所列各款情形
    ，爰依被告之聲請，由其一造辯論而判決，合先敘明。
二、本件被告以原告接受雇主張克信委託以張舜華為受監護人名義，辦理聘僱外國人
    之申請許可等事項，於申請時提供由不實之中國醫藥學院出具之「雇主申請聘僱
    家庭外籍監護工專用診斷證明書」向勞委會申請聘僱外籍護工，違反就業服務法
    第四十條第八款之規定，乃依同法第六十五條第一項規定，處原告罰鍰三十萬元
    ，原告不服，提起訴願，經訴願機關勞委會以原告於九十二年十二月十日收受被
    告該處分書，因原告設址於台北縣，向被告提起訴願，應扣除在途五日，計至九
    十三年一月十四屆滿，而原告於九十三年一月十六始向被告提起訴願，訴願顯已
    逾期為由，而為不受理決定。
三、按「訴願之提起，應自行政處分達到或公告期滿之次日起三十日內為之。．．．
    訴願之提起，以原行政處分機關或受理訴願機關收受訴願書之日期為準。」為訴
    願法第十四條第一項及第三項所分別明定。經查，原告主張其已於九十三年一月
    八日，以板橋漢生郵局掛號函件第00000000000000000000
    號寄出訴願狀，又被告於同年一月九日已收受原告訴願狀，原告所提起之訴願並
    未逾期等語。業據其提出郵局掛號函件收據及掛號函件區段投遞簽收清單為證，
    其中所載原告之掛號函件（清單號碼00000000000000）於九十三
    年一月九日經被告收受，訴願卷附被告於原告之訴願書所蓋戳章日期雖為同月十
    六日，惟並無註明該日為收受訴願書日，此亦可能被告對外收文單位於同月九日
    收受原告之訴願書，再於同月十六日送交被告承辦單位辦理，又被告對上開原告
    所提之郵局掛號函件收據及掛號函件區段投遞簽收清單並不爭執，是原告主張被
    告於同月九日收受其訴願書，自屬可信。依上開訴願法第十四條第三項之規定，
    本件訴願之提起，以原行政處分機關即被告收受訴願書之日期為準，是原告於九
    十二年十二月十日收受被告該處分書，有掛號郵件回執在卷可稽，又原告設址於
    台北縣，向被告提起訴願，應扣除在途五日，計至九十三年一月十四日（週三）
    屆滿，原告於九十三年一月九日向被告提起訴願，已遵守訴願法第十四條第一項
    規定之期間，訴願機關以原告所提起之訴願已逾期為由，而為不受理決定，自有
    違誤，本件原告請求撤銷訴願決定之部分，為有理由，應由本院將之撤銷，由訴
    願機關對原告所提起之訴願予以實體審理，以符法制。
四、關於本件原告請求恢復原告公司之停業處分之部分。按原告之訴有起訴不合程式
    或不備其他要件者，行政法院應以裁定駁回之，行政訴訟法第一百零七條第一項
    第十款定有明文。依卷附本件被告原處分書，被告並未對原告有停業之處分，被
    告稱此係勞委會之處分，與其無關等語，是原告對非作成該行政處分之機關即本
    件被告提起行政訴訟，其此部分訴訟自非適法，併予本件判決駁回之。
據上論結，本件原告之訴為一部不合法，一部無理由，依行政訴訟法第一百零七條第
一項第十款、第一百九十五條第一項前段、第九十八條第三項前段、第一百零四條、
第二百十八條，民事訴訟法第三百八十五條第一項前段、第七十九條，判決如主文。
中　　華　　民　　國　　九十三　　　年　　　七　　　　月　　　九　　　　日
                 臺 中 高 等 行 政 法 院   第 四 庭
                                審 判 長 法      官　沈　應　南
                                         法      官　黃　淑　玲
                                         法      官　許　武　峰
右正本證明與原本無異。
如不服本判決，應於判決送達後二十日內向本院提出上訴書狀，其未表明上訴理由者
，應於提起上訴後二十日內向本院提出上訴理由書（須依對造人數附具繕本）；如於
本判決宣示或公告後送達前提起上訴者，應於判決送達後二十日內補提上訴理由書（
須附繕本）。未表明上訴理由者，逕以裁定駁回。
提起上訴應預繳送達用雙掛號郵票三九○元（三十四元及五元郵票各十份)。
中　　華　　民　　國　　九十三　　　年　　　七　　　　月　　　九　　　　日
                                         法院書記官  王  永  慶
